Inventaris van het archief van de familie Van Dorp, (1414) 1503-1657 (1986)
Nationaal Archief, Den Haag
- Stukken betreffende het geslacht Van Dorp, II
  - Tweede Generatie, B
    - Aernt van Dorp X Maaijken Booms X (2) Anna Grillet de la Rocheteau, 3
      - Aernt van Dorp, a
        - Stukken betreffende het openbaar leven, III
          - Funkties, A
            - Superintendant-Generaal van de vivres in het leger, 1582-1583, 11
              - *Remonstrantie van Charles de Grave, heer de Frésin, superintendant betreffende de te nemen maatregelen voor een goede Intendanceorganisatie. Afschrift., 1578; 989; 1 stuk
              - *Staat van de graanhoeveelheden, die door de verschillende kloosters, kapittels en steden aan het leger geleverd moeten worden. Afschrift., z.d.; 990; 1 katern
              - Akte waarbij de Staten Generaal verklaren schuldig te zijn aan Werner Hessen de levering van levensmiddelen aan het regiment van de graaf Van Eversteyn. Met een authentiek afschrift. Authentiek afschrift., 1579. 1580. 1578; 991; 2 stukken
            - Gezant bij de souvereiniteitsaanbieding aan Hendrik III, Koning van Frankrijk, 1584-1585, 12
              Na de afzwering van Philips II in 1581 werd Frans van Anjou door de Staten Generaal als landsheer over de Nederlanden aangenomen. Nadat deze in juni en diens potentiële opvolger Willem van Oranje in juli 1584 waren overleden, stonden de opstandige gewesten voor de moeilijke taak een vervanger te vinden die ook daadwerkelijk hulp in de strijd tegen Spanje kon bieden. De kwestie deed twee partijen ontstaan, de aanhangers van de Franse koning en die van de Engelse koningin. Van Dorp ontpopte zich als een voorstander van de eerste richting omdat hij teveel handelsbeperking bij een Engels souvereiniteit verwachtte. Hij maakte deze mening kenbaar tijdens een speciale zitting die door de Hollandse Ridderschap over de kwestie was belegd in september 1584. Zijn adviezen vormden de uiteindelijke basis voor de souvereiniteitsaanbieding aan Hendrik III. Van Dorp werd daartoe op 11 oktober, namens de Staten van Holland, in het gezantschap benoemd. Tengevolge van interne moeilijkheden vertrokken de gezanten pas in januari 1585 naar Frankrijk, waar de aanbieding evenmin vlot verliep. Hendrik III vreesde bij aanvaarding klem te komen zitten tussen Spanje en Engeland en vertelde de gezanten, tijdens de hun verleende audiëntie op 10 maart 1585, definitief niet op hun voorstellen te willen ingaan
              Op 17 maart vertrok men teleurgesteld uit Parijs en bracht men op 8 april rapport uit aan de Staten Generaal. Deze besloten vervolgens, zeer tegen de zin van Van Dorp, die dan nog eerder een vrede met Spanje voorstond, toenadering tot Engeland te zoeken
              Van der Schueren, dl. 2, blz. 443-535.
              Bijlsma en Van Marle, inv. no. 86-89.
              - *Advies van Aernt van Dorp uitgebracht in de vergadering van de Ridderschap en Edelen van Holland en Westfriesland op 30-9-1584 betreffende de souvereiniteitsaanbieding aan Hendrik III, koning van Frankrijk. Concept. Met het advies, bijna gelijk aan dat van Van Dorp, dat de Ridderschap in de vergadering van de Staten van Holland en Westfriesland heeft uitgebracht. Afschrift., (1584). (1584); 992; 1 stuk
              - *Stukken door de Staten Generaal aan de gezanten op hun missie naar Hendrik III meegegeven., 1584; 993; 1 omslag
              - *Resoluties van de Staten van Holland en Westfriesland betreffende een borgstelling voor de gezanten en/of hun gezin in geval er tijdens de missie naar Frankrijk iets mocht gebeuren., 3-12-1584; 994; 2 stukken
              - *Brieven van Maurits van Oranje aan de gezanten naar Hendrik III en aan Aernt van Dorp persoonlijk, aangaande de belangen van het Oranjehuis., 10-12-1584; 995; 2 stukken
              - *Appointement van de Staten Generaal waarbij aan de gezanten naar Hendrik III uitsluitsel wordt gegeven over verscheidene punten van de souvereiniteitsaanbieding. Met bijlagen., 15-12-1584; 996; 4 stukken
              - *Stukken betreffende de verhindering van Leonard Casembroot om met Aernt van Dorp de Staten van Holland en Westfriesland te vertegenwoordigen in het gezantschap naar Hendrik III., 21, 22, 24-12-1584; 997; 4 stukken
              - *Instruktie van de Staten van Holland en Westfriesland voor Aernt van Dorp betreffende diens gezantschap naar Hendrik III namens dit gewest na het wegvallen van Leonard Casembroot., 26-12-1584; 998; 1 stuk
              - *Akte waarbij de gezanten naar Hendrik III de veranderingen goedkeuren die door Aernt van Dorp in de voorwaarden van de souvereiniteitsaanbieding waren aangebracht., 15-2-1585; 999; 1 stuk
              - Bundel van stukken voornamelijk betreffende de troonopvolging en de godsdienstkwestie in Frankrijk. Afschriften., 1407, 1415, 1562, 1575-1576, 1582; 1000; 1 omslag
                gedeeltelijk gedrukt
                waarschijnlijk door Aernt van Dorp terzake van zijn gezantschap verzameld
              - *Rapporten van Aernt van Dorp aan de Staten van Holland en Westfriesland aangaande zijn gezantschap naar Hendrik III. Met bijlagen., 1585 januari-april; 1001; 1 omslag
              - *Stukken inzake de beantwoording van vragen die door de Franse onderhandelaars aan de gezanten naar Hendrik III waren gesteld betreffende de militaire situatie van de geünieerde provincies en de rol van het Oranjehuis., 1585 februari; 1002; 5 stukken
              - *Kladnotulen van de gezantenvergaderingen., 7,8-3-1585; 1003; 1 stuk
              - Brief van Hendrik III aan de Staten Generaal inhoudende een tweede weigering om de souvereiniteit van te nemen. Afschrift., 2-3-1585; 1004; 1 stuk
              - Stukken betreffende de activiteiten van Van Calvart namens de gezanten na de tweede weigering van Hendrik III., 12-3-1585; 1005; 4 stukken
              - *Rekest van de gezanten aan Hendrik III om hen voor een tweede audiëntie te willen ontvangen. Concept., maart 1585; 1006; 1 stuk
              - Stukken door de teruggekeerde gezanten naar Hendrik III aan de Staten Generaal in april 1585 overgegeven. Afschriften., z.d.; 1007; 4 stukken
              - *Stukken betreffende de kosten van het gezantschap naar Hendrik III., 1584-1585; 1008; 1 omslag
              - *Memorie van Aernt van Dorp betreffende de positie van de geünieerde provincies na de weigering van Hendrik III om de souvereiniteit te aanvaarden. Concept., 1585; 1009; 1 katern
          - Verzamelde stukken, B
            - Remonstrantie van de Staten van Holland en Westfriesland en Zeeland, opgesteld door Paulus Buys, gericht aan Philips II betreffende het optreden van de hertog van Alva. Afschrift., z.d.; 1010; 1 stuk
            - Verdrag tussen de Hertog van Parma en Antwerpen na de val van de stad., 1585; 1011; 1 katern
            - Vredesverdrag tussen koning Philips van Spanje en koning Hendrik IV van Frankrijk., 1598; 1012; 1 katern
      - Stukken betreffende de nalatenschap van Aernt van Dorp, b
        - Algemeen, I
          - Briefwisselingen, A
            Zie de briefwisselingen van Josyna van Dorp, inv. no's 1231-1284
          - Processen, B
            - Inventaris van de stukken behorende tot de nalatenschap van Aernt van Dorp, die zich onder de papieren van wijlen Maximiliaan de Pothere, advokaat, bevonden. Met aantekeningen betreffende de overdracht in 1608. Authentiek afschrift., 1608. 1601; 1013; 1 katern
            - Staten van de onkosten van diverse processen die door de erfgenamen zijn gevoerd in de jaren 1614-1622., 1615, 1622; 1014; 2 katernen
            - Rekeningen en kwitanties voor Aernt van Dorp, later zijn erfgenamen, inzake de onkosten van diverse processen., 1591-1603; 281
            - Stukken waarvan de herkomst onduidelijk is behorende bij verschillende processen., 1604, 1613, 1617; 1015; 3 stukken + 1 charter
        - Voorlopig beheer, II
          - Testamenten, A
            Zie ook inv. no. 283
            - Vidimus van Maximiliaan de Pothere, advokaat, van het testament, gedateerd 3-10-1599, van Aernt van Dorp., 1600; 1016; 1 katern
            - Authentiek-extract uit het testament van Aernt van Dorp betreffende het aandeel van de kinderen Du Bosch in de erfenis., 1601; 1017; 1 stuk
          - Begrafenis en verdere huishouding, B
            - Rekening en verantwoording van de uitgaven - "de dootschult" - voor de begrafenis van Aernt van Dorp., 1600; 1018; 2 katernen
            - Kasboek van de huishouding van Aernt van Dorp, later diens nalatenschap, bijgehouden door Josyna van Dorp., 1597-1605; 292
            - Kasboek van de huishouding van Aernt van Dorp, later diens nalatenschap, bijgehouden door zijn secretaris Anthonie Verstrepen., 1600-1601; ---
              Zie de inv.nrs. 296 + 297
            - Rekening en verantwoording van Anthonie Verstrepen, secretaris, over zijn ontvangsten en uitgaven voor de huishouding van wijlen Aernt van Dorp., 1602-1603; 1019; 2 katernen
            - Inventaris van de bottelerie., z.d.; 1020; 1 stuk
          - Bezittingen, vorderingen, schulden en transakties, C
            - Algemeen, 1
              - Legger van de inkomsten van de nalatenschap van Aernt van Dorp uit pacht, huur, cijnsen en renten., 1600-1604; 1021; 1 katern
              - Staat van de schulden waarover Aernt van Dorp of zijn erfgenamen aangesproken kunnen worden en waarvoor de Staten Generaal is verzocht uitstel van betaling te verlenen., 1600; 353
              - Lijst van het verguld- en zilverwerk, en baar geld dat door Aernt van Dorp is nagelaten., 1600; 1022; 2 stukken
              - "Extrackt uyt den boeck van den Secretaris Benninck" zijnde een specificatie van de getaxeerde-, verkochte- en bij testament weggegeven roerende goederen uit de nalatenschap van Aernt van Dorp., 1600; 1023; 1 katern
              - Taxaties van de goederen behorende tot de nalatenschap van Aernt van Dorp in de Hoeven, Etten, Oudenbosch, Steenbergen, Koudekerke, Wassenaar, Zuidwijk, Den Haag, Haagambacht, Middelharnis, Sommelsdijk en Huisduinen., 1605, 1608; 1024; 1 omslag
              - Akten waarbij de overige erfgenamen aan Josyna van Dorp de volmacht verlenen om in rechten op te treden in de processen van- en de administratie te voeren over de onverdeelde boedel van Aernt van Dorp., 1602; 1025; 2 stukken
              - Rekening en verantwoording van Josyna van Dorp, curatrice, over haar administratie van de nagelaten goederen van Aernt van Dorp. Met bij lagen., 1600-1609. 1608; 1026; 4 pakken
                Zie ook de inv. no's 292, 1352-1353
              - Rekening en verantwoording van Jasper van Poel geest over zijn ontvangsten en uitgaven namens het sterfhuis van Aernt van Dorp aan pacht en renten., 1600-1609; 1027; 1 omslag
              - Memorie betreffende de uitgaven voor processen, renten en salarissen ten laste van het sterfhuis van Aernt van Dorp, gedaan door Philips du Bosch in de jaren 1619-1622., 1028; 1 stuk
              - Rekening en verantwoording van Jacob Boot, rentmeester, over zijn administratie van de onverdeelde goederen van Aernt van Dorp. Met bijlagen., 1600-1608. 1605-1608; 1029-1037; 8 katernen +1 pak
                Afgehoord. 1605-1608
                Zie ook inv. no. 1306
                - 1600, 1029
                - 1601, 1030
                - 1602, 1031
                - 1603, 1032
                - 1604, 1033
                - 1605, 1034
                - 1606, 1035
                - 1607, 1036
                - Bijlagen, 1600-1608, 1037
              - Stukken betreffende de bemoeienissen van Augustijn Turck, notaris, met de administratie van de nalatenschap van Aernt van Dorp., 1601-1608, 1620; 1038; 1 omslag
            - In de afzonderlijke gewesten, streken en plaatsen, 2
              - Holland, a
                - Rijnland (Koudekerke)
                - Stukken betreffende de verpachting door de erfgenamen van Aernt van Dorp aan Cornelis Dircxz. van de hofstede de Tholl in Koudekerke met de bijbehorende landen., 1603-1605; 1039; 1 omslag
                - Rekening en verantwoording van juffrouw Quignets over haar ontvangsten namens het sterfhuis van Aernt van Dorp uit pacht in de jaren 1603-1604., 1040; 1 stuk
                - Delfland (Den Haag, Haagambacht)
                - Stukken inzake het geschil tussen de erfgenamen van Aernt van Dorp en Gerrit Jansz. van Crimpen betreffende de pachtbetaling over een hoeve met bijbehorende landen benoorden het Hagerhout., 1599-1601; 1041; 3 stukken
                - Stukken betreffende het verhuur door de erfgenamen van Aernt van Dorp aan Gerrit van Poelgeest, van het huis aan het Noordeinde., 1603-1605; 1042; 1 omslag
                - Pachtakte door de erfgenamen van Aernt van Dorp aan Pieter Cornelisz. Langeneele, van een hoeve met bijbehorende landen benoorden het Hagerhout., 1604; 1043; 1 stuk
                - Koopvoorwaarden, tevens veilinglijsten, van partijen hout afkomstig van landen benoorden het Hagerhout, toebehorende aan de erfgenamen van Aernt van Dorp., 1601, 1605; 1044; 2 katernen
                - Taxatie van de landen, toebehorende aan de erfgenamen van Aernt van Dorp, in het Noorderhout, de Escamp, het Haagambacht; en van het huis aan het Noordeinde in Den Haag. Afschrift., 1605; 1045; 1 stuk
                - Zuid-Holland (Maasdam, Langstraat Altena, Middelharnis Zevenbergen, Niervaart)
                Zie voor de Langstraat ook onder Brabant, inv. no's 1063-1080
                - Procesdossier van het geschil tussen Nicolaas Mandekens uit Delft en de erfgenamen van Aernt van Dorp betreffende de eigendom van een 1/2 perceel land in Bosoyen, "de Dullaert Camp" geheten. Met retroacta 1581-1582., 1606-1612; 1046; 1 omslag + 1 charter
                - Processtukken inzake het geschil tussen de erfgenamen van Aernt van Dorp en de erfgenamen van Cornelis van Dongen betreffende de betaling van de koopsom van een woning in Niervaart., 1613-1623; 1047; 1 omslag
                - Processtukken inzake het geschil tussen de erfgenamen van Aernt van Dorp en Henrick van Wijngaerden, als erfgenaam van Bruninck van Wijngaerden betreffende de betaling van de koopsom van diverse tienden in Middelharnis., 1617-1632; 1048; 1 omslag
                - Akte waarbij de erfgenamen van Aernt van Dorp aan mr. Dirk de Jonge de volmacht verlenen om hen te vertegenwoordigen in het proces contra de prior en het convent van Pieter Pots te Antwerpen betreffende de eigendom van diverse vronen land in Middelharnis. Met een onkostendeclaratie., z.d. 1618; 1049; 2 stukken
                - Stukken inzake het geschil tussen Nicolaas Willemsz. Rogge en Aernt van Dorp, later diens erfgenamen, betreffende een achterstallige renteschuld van de laatste, gevestigd op de Bremercamp in Besoyen., 1595-1604; 425
                - Bijlagen behorende tot de rekening en verantwoording van Willem Adriaensz. Berkel, rent meester, over zijn administratie van de goederen van de erfgenamen van Aernt van Dorp in Middelharnis., 1600-1603; 1050; 1 omslag
                - Processtukken inzake het geschil tussen Aernt van Dorp, later diens erfgenamen, en Hendrick van Loosen, rentmeester, later diens erfgenamen, betreffende de rekening en verantwoording over de administratie van de goederen van Aernt van Dorp in het land van Altena., 1580-1603; 441
                - "Thyendebouck" inhoudende de verpachtingen van de diverse tienden van de erfgenamen van Aernt van Dorp in Middelharnis., 1603; 1051; 1 katern
                Zie ook inv. no. 1388
                - Aantekeningen inzake de inkomsten van de erfgenamen van Aernt van Dorp uit de heerlijkheid Middelharnis., z.d.; 1052; 2 stukken
                - Stukken betreffende de pachtschuld van Olivier Geertsz. aan Aernt van Dorp, later diens erfgenamen, over diverse landen in de Torenpolder., 1593, (1601); 480
                - Pachtvoorwaarden, tevens veilinglijst, van de tienden in Maasdam toebehorende aan de erfgenamen van Aernt van Dorp. Met aantekeningen inzake de pachtbetalingen uit., 1601. 1600; 1053; 1 katern
                - Processtukken inzake het geschil tussen de overige crediteuren en Aernt van Dorp, later diens erfgenamen, betreffende de verdeling van de opbrengsten uit de verkochte goederen van Adriaen Henricsxz., 1579-1608; 419
                - Stukken betreffende de gerechtelijke verkoop van een huis en erf in Maasdam van Staes Jacobsz., 1603; 1054; 4 stukken
                - Akte waarbij Jan Adriaen Geerts, stadhouder, en Jan Cleysz., heemraad van Henrikluyderambacht tot Raamsdonk een verklaring afleggen over de verbouwing van diverse hooilanden., 1609; 1055; 1 stuk
                - Akte waarbij de schepenen van Middelharnis voor de erfgenamen van Aernt van Dorp een verklaring afleggen over de grootte van de pachten en de waarde van de landerijen behorende tot de nalatenschap van Johan van Sante en Helias van Oldenbarneveldt., 1616; 1056; 1 stuk
                - West-Friesland (Egmondermeer, Huisduinen)
                - Processtukken inzake het geschil tussen Johan van der Meulen, rentmeester van de graaf Van Egmond, en Aernt van Dorp, later diens erfgenamen, betreffende de eigendom van 28 morgen land op het eiland van Huisduinen en 41 morgen in de Egmondermeer., 1599-1601, z.d.; 516
                - Stukken betreffende de verpachting door de erfgenamen van Aernt van Dorp, van riet- en weilanden in de Egmondermeer., 1600-1609; 1057; 5 katernen
              - Zeeland, b
                - Akte waarbij de erfgenamen van Aernt van Dorp en de erfgenamen van Jan Toortsz. van den Veste, oud-dijkgraaf Bewesten Yerseke, een overeenkomst sluiten over de verdeling van landen in Middelzwake op Zuid-Beveland. Afschrift., 1607; 1058; 1 stuk
                - Processtukken inzake het geschil tussen de erfgenamen van Aernt van Dorp en de erfgenamen van Rombout Waelpot betreffende de opbrengsten van tienden in Wemeldingen en in Vlake, eerder afkomstig uit de nalatenschap van Maria van Dorp., 1603-1618; 1059; 1 pak + 2 charters
                - Processtukken inzake het geschil tussen de erfgenamen van Tristram Jhane en de erfgenamen van Aernt van Dorp, betreffende de vrijwaring van een rente gevestigd op het gors Hademee., 1607-1608; 1060; 1 omslag
                - Stukken betreffende de verpachting door Aernt van Dorp, later diens erfgenamen, aan Marinus Dignusz. Mejonck, later diens erfgenamen, van diverse landen in Middelzwake., 1582-1602, 1612; 544
                - Stukken betreffende de verpachting door de erfgenamen van Aernt van Dorp aan Cornelis Brune, secretaris van Goes, en Marinus Jacobsz., van Oudmunsterlijke- en grafelijke tienden op Zuid-Beveland., 1604-1617; 1061; 1 omslag
                - Appointement van de magistraat van Middelburg waarbij aan de erfgenamen van Aernt van Dorp ontheffing wordt verleend voor de "neutrale korting". Met een bijlage., 1603; 1062; 2 stukken
              - Brabant, c
                Zie voor de Langstraat onder het gewest Holland, inv. no's 1046-1056
                - Processtukken inzake het geschil tussen de erfgenamen van Aernt van Dorp en de dijkgraaf met de bezworenen van het Oudeland van Oudenbosch, betreffende de eigendom van een gedeelte van de daar lopende dijk., 1603-1608; 1063; 1 omslag + 2 charters
                - Processtukken inzake het geschil tussen de erfgenamen van Aernt van Dorp en de Prelaat van het St. Bernardsklooster te Antwerpen betreffende de eigendom van diverse landen, cijnsen en goederen in de polder de Hope., 1609-1621; 1064; 1 omslag + 1 charter
                - Stukken inzake het geschil tussen de erfgenamen van Aernt van Dorp en Jacques Mariques, later diens erfgenamen, betreffende de pachtopbrengsten uit een hoeve op de Santberch in het Cruyslant., 1610-1612; 1065; 3 stukken
                - Rekening en verantwoording van Willem Jacob Roelants, rentmeester, over zijn administratie van de goederen van Aernt van Dorp, later diens erfgenamen, in het markiezaat van Bergen op Zoom en het land van Breda. Met bijlagen., 1591-1605. 1595, 1603; 603
                Gedeeltelijk afgehoord. 1595, 1603
                - Rekening en verantwoording van Louys Salomons als erfgenaam van Anthoni Salomons, rentmeester, over diens administratie van de goederen van de erfgenamen van Aernt van Dorp, in Oudenbosch, Nieuw Gastel, de Hoeven en Etten. Met bijlagen., 1604-1605; 1066; 1 pak
                - Rekening en verantwoording van Jan Mathijsen van Ouwerkerk, rentmeester, over zijn administratie van de goederen van de erfgenamen van Aernt van Dorp in Oudenbosch, Nieuw Gastel, de Hoeven en Etten. Met bijlagen., 1606-1611; 1067; 1 pak
                Zie ook inv. no. 1476
                - Akte waarbij Cornelis Jansz. Vervloet op ver zoek van de erfgenamen van Aernt van Dorp een verklaring aflegt over de pachtopbrengst gedurende de jaren 1591-1607 van de polder de Hope., 1614; 1068; 1 stuk
                - Processtukken inzake het geschil tussen Aernt van Dorp, later zijn erfgenamen, en Pieter Jorisz. van der Wee, schout van Dongen, samen met Michiel Jacob Lucasz., houtvester, betreffende achterstallige pacht over een hoeve met 1271/2 gemeten land in de St. Maartenspolder., 1596-1603; 572
                - Pachtakte door de erfgenamen van Aernt van Dorp aan Henrick Joosten, van 2/3 van een hoeve op de Santberch in het Cruyslant. Afschrift., 1600; 1069; 1 stuk
                - Processtukken inzake het geschil tussen de erfgenamen van Aernt van Dorp en Rheyn Pauwels met zijn borgen betreffende de betaling van achterstallige pacht over landen in de polders de Hope en St. Magteld., 1600-1603; 1070; 1 omslag + 6 charters
                - Stukken betreffende de pachtafrekening over landen in de Lage Donk bij Etten door de erfgenamen van Aernt van Dorp verpacht aan Pieter Antheunisz. en Bartel Heyndrixz., 1601-1603; 1071; 4 stukken
                - Pachtakte door erfgenamen van Aernt van Dorp aan Johan Pels, schout en dijkgraaf van Zevenbergen, en Philips van Gindertale van de polder de Hope., 1603; 1072; 1 katern
                - Stukken betreffende de verpachting door de erfgenamen van Aernt van Dorp aan Philips van Gindertale en Willem Willemsz. Paye van de uitgorsen in de Sint Maartenspolder., 1603-1606; 1073; 5 stukken
                - Kohier van de inkomsten van de erfgenamen van Aernt van Dorp, uit grondcijnsen over hun landen in de St. Maartenspolder, Oudenbosch en de Hoeven., 1604-1605; 1074; 1 katern
                Zie voor de jaren 1579-1584, 1599-1601 inv. no. 578
                - Processtukken inzake het geschil tussen de Regeerders van de Hoeven en Aernt van Dorp, later zijn erfgenamen, betreffende de belastingaanslagen op de polder "de Hope"., 1593-1601; 580
                - Stukken betreffende de betalingen van grondcijns door de ingelanden van de Sint Maartenspolder aan de erfgenamen van Aernt van Dorp., 1600-1603; 1075; 1 omslag
                - Taxatie van de goederen in Etten van de erfgenamen van Aernt van Dorp., 1605; 1076; 1 katern
                - Stukken betreffende de openbare verkopen door de erfgenamen van Aernt van Dorp van opgaanden schaarshout afkomstig van landen in de Hoeven, Etten en Baarlsebossche., 1600-1602, 1606-1607; 1077; 1 omslag
                - Akte waarbij de erfgenamen van Aernt van Dorp en de erfgenamen van Boudewijn van de Waerde een overeenkomst sluiten over de verkaveling van 38 gemeten land langs de Kadijk in de polder de Hope. Concept., 1606; 1078; 1 stuk
                - Processtukken inzake het geschil tussen de erfgenamen van Aernt van Dorp en Pieter M. Luysterborch betreffende de betaling van een rente gevestigd op 4 gemeten weide op de Hillekens in de Hoeven., 1633; 1079; 1 omslag + 1 charter
                - Akte waarbij een rente wordt gevestigd door Adriaan Coppen Aertsz. voor Aerde Geertsz. op 2 gemeten land op de Hulk en de helft van een hofstede in de Hoeven. Met aantekeningen betreffende de aflossing door Jansz. (Timman) in 1609. Gecancelleerd., 1515; 1080; 1 charter